【裁判字號】    90,訴,1415
【裁判日期】    900716
【裁判案由】    毒品危害防制條例
【裁判全文】
臺灣臺中地方法院刑事判決                          九十年度訴字第一四一五號
    公  訴  人  台灣台中地方法院檢察署檢察官
    被      告  甲○○
右列被告因毒品危害防制條例案件，經檢察官提起公訴（九十年度毒偵緝字第一六九
號），本院判決如左：
    主  文
甲○○連續施用第一級毒品，累犯，處有期徒刑玖月；又連續施用第二級毒品，累犯
，處有期徒刑伍月。扣案之安非他命壹包（含袋重○．四公克）沒收銷燬之。主刑部
分應執行有期徒刑壹年。
    事  實
一、甲○○前於民國（下同）八十三年間，因違反肅清煙毒條例案件，經本院判處有
    期徒刑三年一月，並經台灣高等法院台中分院駁回上訴確定，於八十五年十一月
    二十九日假釋付保護管束，於八十七年七月九日假釋期滿執行完畢。前復因施用
    毒品案件，經依本院以八十七年度毒聲字第一七四三號裁定送觀察、勒戒後，認
    無繼續施用毒品傾向，經台灣台中地方法院檢察署檢察官於八十七年九月二十三
    日以八十七年度偵字第一九二五六號為不起訴處分確定，詎仍不知悔改，基於概
    括之犯意，自八十九年二月初某日起至九十年四月三十日前三日內某時止，在台
    中縣沙鹿鎮○○街一七五號「復興旅社」二○一室等處所，以將第一級毒品海因
    摻入香煙內之方式，連續施用第一級毒品海洛因多次；又另行基於概括之犯意，
    自八十九年二月初某日起至九十年四月間某日止，以將安非他命置於吸食器內加
    熱，吸其霧化氣體之方式，連續施用第二級毒品安非他命多次。嗣為警於八十九
    年二月十一日上午十一時三十分許，在前開旅社內查獲，並扣得安非他命一包（
    含袋重○．四公克）。經依本院八十九年度毒聲字第三八八二號裁定送觀察、勒
    戒後，認有繼續施用毒品傾向。
二、案經台中縣警察局清水分局報告臺灣臺中地方法院檢察署檢察官偵查起訴。
    理  由
壹、有罪部分：
一、右開事實，業據被告甲○○於本院審理時坦承不諱，且被告於八十九年二月十一
    日為警查獲之日，所採集之尿液經送台中縣衛生局檢驗，及於九十年四月三十日
    入台灣台中看守所執行觀察、勒戒時所採集之尿液送驗之結果，均確呈嗎啡陽性
    反應，有台中縣衛生局八十九年二月二十五日八九衛六字第五七二五號函所附具
    之檢驗尿水報告書、台中縣警察局清水分局尿液代號與真實姓名對照表、台灣台
    中看守所九十年六月二十七日九十中所正衛字第二一二一號函暨所附具之收受勒
    戒人尿液檢驗登記簿影本各乙紙附卷足憑，又被告於八十九年二月十一日為警查
    獲時，當場扣有安非他命一包（含袋重○．四公克）可稽，及現場照片四幀附卷
    可憑，足見被告自白確與事實相符。再被告前因施用毒品案件，經本院裁定送觀
    察、勒戒後，認無繼續施用毒品之傾向，經台灣台中地方法院檢察署檢察官於八
    十七年九月二十三日以八十七年度偵字第一九二五六號為不起訴處分確定在案，
    有上開不起訴處分書、台灣台中地方法院檢察署刑案資料查註紀錄表及台灣高等
    法院被告全國前案紀錄表各乙份在卷足憑。被告於五年內再犯毒品危害防制條例
    第十條第一項、第二項之罪，經裁定送觀察、勒戒，認有繼續施用毒品傾向，並
    有台灣台中看守所九十年五月十一日（九十）中所正總字第一六○七號函暨所附
    具之有無繼續施用傾向證明書各乙紙在卷可查。本件事證明確，被告犯行洵堪認
    定，應依法論科。
二、按海洛因係毒品危害防制條例所定之第一級毒品，而安非他命係同條例所定之第
    二級毒品，未經許可，均不得非法施用。而被告五年以內再犯同條例第十條第一
    項、第二項之罪，經觀察、勒戒後，認有繼續施用之傾向，已如前述。是核被告
    所為，係犯毒品危害防制條例第十條第一項之施用第一級毒品罪、第二項施用第
    二級毒品罪。被告為施用海洛因及安非他命，而持有海洛因及安非他命之低度行
    為，已為施用之高度行為所吸收，爰均不另論罪。公訴意旨雖未就被告所犯施用
    第二級毒品犯行起訴，然此部分犯行，與所起訴之持有第二級毒品犯行間，有吸
    收犯實質上一罪之關係，本院自得予以審究。又被告先後多次施用毒品海洛因、
    安非他命之行為，均時間緊接，犯罪構成要件相同，顯係各基於概括犯意反覆為
    之，為連續犯，爰均依刑法第五十六條規定論以一罪，並加重其刑。又被告曾於
    八十三年間，因違反肅清煙毒條例案件，經本院判處有期徒刑三年一月，並經台
    灣高等法院台中分院駁回上訴確定，於八十五年十一月二十九日假釋付保護管束
    ，於八十七年七月九日假釋期滿執行完畢等情，有臺灣臺中地方法院檢察署刑案
    資料查註紀錄表及台灣高等法院被告全國前案紀錄表在卷可參，其於刑之執行完
    畢後，五年以內再犯本件有期徒刑以上之罪，為累犯，爰依刑法第四十七條規定
    ，均遞加重其刑。所犯上開二罪間，犯意各別，行為互殊，應予分論併罰。爰審
    酌被告犯罪之動機、施用毒品係戕害自身健康、所生危害、施用期間之長短及犯
    後坦承犯行，態度尚稱良好等一切情狀，量處如主文所示之刑，並定其應執行刑
    ，以示懲儆。至扣案之安非他命一包（含袋重○．四公克），應依毒品危害防制
    條例第十八條第一項前段之規定，宣告沒收並銷燬之。
據上論斷，應依刑事訴訟法第二百九十九條第一項前段，毒品危害防制條例第十條第
一項、第二項、第二十條第三項、第十八條第一項前段，刑法第十一條前段、第五十
六條、第四十七條、第五十一條第五款，判決如主文。
中      華      民      國      九十      年      七      月  十六      日
                                台灣台中地方法院刑事第六庭
                                    法  官  劉  麗  瑛
右正本證明與原本無異。
如不服本判決，應於送達後十日內向本院提出上訴狀 （須附繕本） ，上訴於台灣高等
法院台中分院。
                                    書記官
中      華      民      國九十      年      七      月  十六      日
附錄論罪科刑法條
毒品危害防制條例第十條第一項、第二項
施用第一級毒品者，處六月以上五年以下有期徒刑。
施用第二級毒品者，處三年以下有期徒刑。


司法院資訊處製作；財團法人民間司法改革基金會備份。
